臺灣板橋地方法院刑事判決　　　　　　　96年度易字第1571號
公　訴　人　臺灣板橋地方法院檢察署檢察官
被　　　告　甲○○
　　　　　　　　　　　樓
上列被告因違反毒品危害防制條例案件，經檢察官提起公訴（96
年度毒偵字第1845號），本院裁定以簡式審判程序，判決如下：
    主  文
甲○○施用第二級毒品，處有期徒刑捌月，減為有期徒刑肆月，
如易科罰金，以新臺幣壹仟元折算壹日。扣案甲基安非他命殘渣
袋內之甲基安非他命殘渣（量微無法秤重），沒收銷燬之；包裝
上開毒品之外包裝袋壹個，沒收之。
    事  實
一、甲○○前於民國（下同）九十二年間，因竊盜案件，經本院
    以九十二年度易字第五七七號，判處有期徒刑九月確定，又
    因違反毒品危害防制條例案件，經本院以九十二年度板簡字
    第二五三號判處有期徒刑五月確定，上開二案經裁定應執行
    有期徒刑一年確定。其又於九十二年間，另因偽造貨幣案件
    ，經本院以九十二年度訴字第一０八四號判處有期徒刑一年
    八月確定，又因竊盜案件，經本院以九十二年度簡字第三六
    五五號判處有期徒刑六月確定，再因違反毒品危害防制條例
    案件，經本院以九十二年度簡字第三五九四號判處有期徒刑
    六月確定，上開三案經裁定應執行有期徒刑二年五月確定。
    上開五案合併執行，於九十五年三月十日縮刑假釋，於九十
    六年四月九日假釋期滿執行完畢（不構成累犯）。又其前於
    九十年間，因施用第二級毒品案件，經臺灣宜蘭地方法院以
    九十年度毒聲字第四二二號裁定送觀察、勒戒後，認無繼續
    施用毒品之傾向，於九十年十月十七日執行完畢出所，並經
    該署檢察官於九十年十月十七日，以九十年度毒偵緝字第二
    四八號為不起訴處分確定；又因施用第二級毒品案件，經本
    院以九十一年度毒聲字第一七八二號裁定送觀察、勒戒後，
    認有繼續施用毒品之傾向，經本院以九十一年度毒聲字第四
    一九九號裁定令入戒治處所施以強制戒治一年，另經檢察官
    以九十一年度毒偵緝字第五五一號聲請簡易判決處刑，由本
    院以九十二年度板簡字第二五三號判處有期徒刑五月確定，
    嗣強制戒治成效經評定合格，無繼續戒治之必要，而由本院
    以九十二年度毒聲字第一五五五號裁定停止戒治，所餘期間
    付保護管束，其於保護管束期間內，因再犯施用第二級毒品
    案件，經本院以九十二年度簡字第三五九四號判處有期徒刑
    六月確定，並另經本院以九十二年度毒聲字第二四八三號裁
    定撤銷停止戒治，所餘期間令入戒治處所施以強制戒治，嗣
    於九十三年一月九日因毒品危害防制條例修正，強制戒治執
    行終結出所。
二、甲○○基於施用第二級毒品甲基安非他命之犯意，於九十六
    年二月二十五日傍晚某時點，在其位於臺北縣中和市○○路
    一五八巷八弄六之四號五樓之住處，以將安非他命置於吸食
    器內用火燒烤後吸食煙霧之方式，施用第二級毒品安非他命
    一次。嗣於九十六年二月二十七日上午八時二十分許，為警
    在臺北縣中和市○○街九七號前查獲，並扣得甲○○所有，
    供其施用甲基安非他命所用之含甲基安非他命殘渣（量為無
    法秤重）之殘渣袋一個。
三、案經臺北縣政府警察局大安分局移送臺灣板橋地方法院檢察
    署檢察官偵查起訴，經甲○○於準備程序進行中，就被訴事
    實為有罪之陳述，經告知簡式審判程序之旨，並聽取當事人
    之意見後，本院裁定由以簡式審判程序審理。
    理　由
一、認定事實之理由：
（一）上開事實，業經被告甲○○於偵查及本院審理中供承不諱
      ，且有甲基安非他命殘渣袋一個扣案足資佐證，又被告為
      警查獲後所採之尿液，經送臺灣尖端先進生技醫藥股份有
      限公司，以ＥＩＡ酵素免疫分析法初步檢驗，再以ＧＣ／
      ＭＳ氣相層析質譜儀法確認檢驗結果，呈甲基安非他命陽
      性反應（檢體編號：０一七二三二），有臺北市政府警察
      局偵辦毒品案件尿液檢體委驗單、臺灣尖端先進生技醫藥
      股份有限公司九十六年三月七日濫用藥物檢驗報告各一件
      在卷可稽，足認被告上開自白與事實相符。
（二）按九十二年七月九日修正毒品危害防制條例就施用毒品者
      ，祇於「初犯」及「五年後再犯」二種情形，有其追訴條
      件之限制，即須於初犯經觀察、勒戒或強制戒治釋放後，
      五年內無再犯施用毒品之行為，始能認其前所實施之觀察
      、勒戒或強制戒治已足遮斷毒癮，而得於五年後再犯時，
      再予適用初犯之規定，重行觀察、勒戒或強制戒治等程序
      ；倘五年內已經再犯，被依法追訴處罰，縱其第三次（或
      第三次以上）施用毒品之時間在初犯釋放五年以後，亦與
      「五年後再犯」之情形有別，且因其已於「五年內再犯」
      ，顯見再犯率甚高，原實施觀察、勒戒或強制戒治，已無
      法收其實效，而無五年戒斷期之存在，自無再經觀察、勒
      戒及強制戒治之必要，應由檢察官逕行起訴，始符該法修
      正之本旨（最高法院九十六年台非字第三六號判決意旨參
      照）。本件被告前曾於九十年間，因施用第二級毒品案件
      ，經臺灣宜蘭地方法院以九十年度毒聲字第四二二號裁定
      送觀察、勒戒後，認無繼續施用毒品之傾向，於九十年十
      月十七日執行完畢出所，其於觀察、勒戒執行完畢出所後
      五年內之九十一年、九十二年間，又因施用第二級毒品案
      件，除經裁定送強制戒治外，並先後經本院以九十二年度
      板簡字第二五三號、九十二年度簡字第三五九四號，分別
      判處有期徒刑五月、六月確定之事實，有臺灣高等法院被
      告前案紀錄表、本院九十二年度簡字第三五九四號判決判
      書各一件在卷可稽。是被告既曾於前開觀察、勒戒釋放後
      「五年內再犯」，且經依法訴追處罰，則其本件施用毒品
      犯行（四犯），揆諸前開最高法院判決說明，自不合於「
      五年後再犯」之規定，檢察官聲請簡易判決處刑，即無不
      合。
二、核被告所為，係犯毒品危害防制條例第十條第二項之施用第
    二級毒品罪。又被告施用前後持有第二級毒品甲基安非他命
    之低度行為，應為其施用第二級毒品甲基安非他命之高度行
    為所吸收，不另論罪。爰審酌被告曾因施用毒品經送觀察勒
    戒後，仍未能戒斷其施用毒品之惡習，再犯本件施用毒品犯
    行，惟因施用毒品僅係戕害自己身心並無加害他人等一切情
    狀，量處如主文所示之刑。末查，被告犯罪時間係在九十六
    年四月二十四日以前，依中華民國九十六年罪犯減刑條例第
    二條第一項第三款、第七條、第九條規定，減其宣告刑二分
    之一，故減為有期徒刑四月，並諭知易科罰金之折算標準。
三、扣案查獲之甲基安非他命殘渣袋內甲基安非他命殘渣（量微
    無法秤重），係供被告施用之第二級毒品，依毒品危害防制
    條例第十八條第一項前段規定，不問屬於犯人與否，應沒收
    銷燬之；另包裝上開毒品之外包裝袋一個，為被告所有，供
    其為本案犯行所用之物，業據被告供明在卷，爰依刑法第三
    十八條第一項第二款規定，宣告沒收之。
據上論斷，應依刑事訴訟法第二百七十三條之一第一項、第二百
九十九條第一項前段，毒品危害防制條例第十條第二項、第十八
條第一項前段，刑法第十一條前段、第四十一條第一項前段、第
三十八條第一項第二款，中華民國九十六年罪犯減刑條例第二條
第一項第三款、第七條、第九條，判決如主文。
本案經檢察官黃仙宜到庭執行職務。
中　　華　　民　　國　　96　　年　　7 　　月　　26　　日
                  刑事第十六庭  　法　官  白光華
以上正本證明與原本無異
如不服本判決應於送達後十日內向本院提出上訴狀。
                                　書記官  陳靜怡
中　　華　　民　　國　　96　　年　　7 　　月　　27　　日
附錄本案論罪科刑法條全文：
毒品危害防制條例第十條
施用第一級毒品者，處六月以上五年以下有期徒刑。
施用第二級毒品者，處三年以下有期徒刑。
